Alejandro Martinez



Datos personales



Alejandro Martinez



martinezalejandro.dev@gmail.com



+5491138516352



Enrique Marengo 4489 1653 Villa Ballester

Competencias

ADOBE PHOTOSHOP / LIGHTROOM / PREMIERE PRO / AFTER EFFECT

HTML / CSS / SASS / JAVASCRIPT



REACT / REACT NATIVE ••••
/ JQUERY / THREE.JS

SQL / MySQL / FIREBASE • • • • •



MICROSOFT OFFICE / TANGO GESTION



Idiomas

INGLES



Aptitudes

- Capacidad analítica
- Formación profesional constante
- Atención al detalle
- Trabajo en equipo
- Capacidad organizativa

Perfil

Actualmente me encuentro formándome de manera autodidacta como desarrollador web, Mobile y diseño multimedia.

Cuento con 5 años de experiencia en administración en el rubro de contaduría. Poseo una gran capacidad de aprendizaje rápido, resolutiva, trabajo individual y en equipo.

Mi objetivo es aportar valor en cada una de las actividades que se me asignen, adquirir constantemente nuevos conocimientos en la práctica diaria y en la interacción con mis compañeros.

Formación

Desarrollador React

jun 2021 - sep 2022

Coder House, CABA - Buenos Aires

Instalación y configuración del entorno, JSX, transpiling, componentes, promises, asincronía, API's, routing, navegación, eventos, context, técnicas de rendering, Firebase y desarrollo de pagina e-commerce

PROGRAMACION INFORMATICA

mar 2019 - presente

UNSAM, GENERAL SAN MARTIN Materias de segundo año en curso.

REPARADOR DE PC

abr 2018 - nov 2018

ITUOM, CASEROS

Desarmado y armado de CPU, cambio y limpieza de hardware, instalación y mantenimiento de sistema operativo, rendimiento de hardware e instalaciones de software.

Experiencia

Administrativo contable

may 2018 - presente

NILDATEX S.A.C.I.F.I. A, San Martin

Imputaciones de cobranzas y manejo de caja. Administración de cuentas corrientes, aplicaciones de notas de crédito y débito. Cotizaciones, generación de órdenes de pedido, facturaciones, procesos de pagos externos, conciliaciones bancarias. Procesamiento de pagos electrónicos.

Alta de nuevos clientes y proveedores. Control/administración de pagos de servicios. Atención al cliente y asesoramiento sobre el producto.

Empleado administrativo

ene 2016 - abr 2018

FAPEA SISTEMAS, San Martin

- •Recepción, atención telefónica, facturación, control de stock
- Tareas de asistencia al contador
- Uso del sistema CAPATAZ

Empleado administrativo

ene 2014 - nov 2015

MARTIN & MARTIN, San Martin

- Atención al cliente, control de stock, atención a proveedores
- Operario de producción
- Uso del Sistema Tango Gestión.